---
title: "Divvy data"
author: "IM SO HYUN"
date: "2019년 4월 7일"
output: html_document
---

```{r setup, include=FALSE}
library(readr)
library(tidyverse)
library(lubridate)
library(ggthemes)
library(leaflet)
library(plotly)
setwd("C:/Users/toto0/Desktop/SOHYUN")
```

## Load Stations data
2017년 3,4분기의 데이터를 id별로 sort 시킨 후, 중복행은 제거하였다.
```{r warning=FALSE}
stations <- read_csv("Divvy_Stations_2017_Q3Q4.csv")
stations <- stations %>% arrange(id)
stations <- unique(stations[,-7])
stations
```


##### leaflet 패키지를 이용하여, 자전거를 빌릴 수 있는 위치와 남은 자전거 수를 볼 수 있게 지도에 나타내었다. 반지름의 길이는 각 위치에 남은 자전거 수에 비례하게 그렸다. 
```{r warning=FALSE}
leaflet(data = stations) %>% addTiles() %>%
  addCircleMarkers(lat = ~latitude,lng = ~longitude,
                   popup=paste(stations$name,'<br>','Depacity :',stations$dpcapacity),
                   opacity = 0.6, radius = stations$dpcapacity/3) # 반지름은 남은 자전거 수에 비례
```


##### 위치별 자전거의 사분위 값과 분포 함수는 다음과 같다. 대부분의 값들이 20개 이하로 자전거를 보유하고 있고, 상위 25%의 값이 그 이하의 값들과 차이가 많이 났다. 자전거가 많이 있을수록 빌릴 수 있는 확률이 높아지므로 자전거 수가 30개 이상인 지역, 37개는 따로 표시해보았다. 
```{r warning=FALSE}
ggplot(stations, aes(x=dpcapacity)) + 
  geom_density(alpha=.4, fill="#FF6666",color="#FF6666") + 
  labs(fill="",title="Density Plot : Number of total docks at each station") +
  theme_fivethirtyeight()
summary(stations$dpcapacity)

# map에 시각화
leaflet(data = stations %>% filter(dpcapacity>30)) %>% addTiles() %>%
  addMarkers(lat = ~latitude,lng = ~longitude,
                   popup=paste(stations$name,'<br>','Depacity :',stations$dpcapacity))
```


<hr>
## Load Bicycle data
2017년 3,4분기의 자전거 사용 데이터를 이용하였다. 데이터의 형태와 열에 대한 결측치 수는 다음과 같다. usertype은 성별과 생년월일 값이 존재하지 않은 Customer과 Dependent를 제외한 Subscriber을 사용하였다. 
```{r warning=FALSE}
Trips_Q3 <- read_csv("Divvy_Trips_2017_Q3.csv")
Trips_Q4 <- read_csv("Divvy_Trips_2017_Q4.csv")
trips <- rbind(Trips_Q3,Trips_Q4)
rm(Trips_Q3,Trips_Q4)
table(trips$usertype)
colSums(is.na(trips))

trips <- trips %>% filter(usertype=='Subscriber')
trips
```

##### plotly라는 package를 이용하여 자전거를 빌리고 반납한 장소의 분포를 마우스를 가져다 두면 값을 확인할 수 있게 시각화하였다. station id가 192인 곳에서 빌리고 반납한 횟수가 가장 많았다. 사용 빈도수 상위10개를 비교해 보았을 때, 겹치는 위치가 9개였다. 이는 그 지역이 시카고에서 유동인구가 활발한 지역이라고 생각해 볼 수 있다. 
```{r warning=FALSE}
start.id <- sort(table(trips$from_station_id), decreasing=TRUE)
end.id <- sort(table(trips$to_station_id), decreasing=TRUE)

n = 10
top_n <- data.frame(start.id=paste0(names(start.id[1:n]),"station"), 
                     start.freq=as.vector(start.id[1:n]),
                     end.id=paste0(names(end.id[1:n]),"station"), 
                     end.freq=as.vector(end.id[1:n]))

gg1 <- ggplot(top_n, aes(x=reorder(start.id,-start.freq),y=start.freq,fill=start.freq)) + 
  geom_bar(stat="identity") +
  labs(fill="",title="Frequency of Where trip originated") + 
  theme_fivethirtyeight() + theme(legend.position = "none") 
gg2 <- ggplot(top_n, aes(x=reorder(end.id,-end.freq),y=end.freq,fill=end.freq)) + 
  geom_bar(stat="identity") +
  labs(fill="",title="Frequency of Where trip terminated") + 
  theme_fivethirtyeight() + theme(legend.position = "none") 
ggplotly(gg1)
ggplotly(gg2)
```


<hr>
#### 변수 생성 
- 태어난 연도를 이용하여 나이를 구하고 10살 단위로 연령대를 구하였다. 그 중 나이가 80이하인 사람들 데이터만 사용하였다. 
- 자전거를 사용한 기간을 이용하여 사용한 hours, minutes에 대한 변수를 만들었다. 또한 빌리고 반납한 시간 변수에서 시간과 분을 추출하고 요일을 사용하였다.
```{r warning=FALSE}
trips <- trips %>% mutate(minutes = tripduration/60,
                          hours = tripduration/60/60,
                          age = 2019-birthyear+1)
trips$age_bin <- trips$age %>% .bincode(seq(0,120,20))
trips$age_bin <- sapply(trips$age_bin,function(bin) {
  return(paste0((bin-1)*20,"-",(bin*20)," Years Old"))
})

table(trips$age_bin) %>% lapply({
  . %>% format(big.mark=",") %>% return
})

# 나이가 80이하인 사람들 데이터만 추출 
trips <- trips %>% filter(age<=80)

trips$start_time <- as.POSIXlt(trips$start_time, format="%m/%d/%Y %H:%M:%S")
trips$end_time <- as.POSIXlt(trips$end_time, format="%m/%d/%Y %H:%M:%S")
trips$start_hour <- hour(trips$start_time)
trips$end_hour <- hour(trips$end_time)
trips$mm <- hour(trips$start_time)*60 + minute(trips$start_time)
trips$mm2 <- hour(trips$end_time)*60 + minute(trips$end_time)
trips$start_day <- wday(trips$start_time,label =  T, abbr = F, week_start = 1)
# Weekend/Weekday
trips$start_day_type <- ifelse(wday(trips$start_time, week_start = 1)>5, "Weekend", "Weekday")
# Week of year
trips$week <- week(trips$start_time)
# Month (1-12)
trips$month <- month(trips$start_time,label = T,abbr = F)
# Month (January-December)
trips$month_text <- month(trips$start_time,label = T,abbr = F)
# Remove unused levels from factor
trips$month_text <- droplevels(trips$month_text)
```


<hr>
##### 자전거 타는 빈도를 주별/월별로 알아보았다. 모든 연령대에서 7,8,9월 비슷하게 이용하였다. 매달 초에는 사용량이 적어진 것처럼 보이지만 이는 달이 넘어가면서 한 주가 7일이 아니게 될 때가 많아 보이게 된 모습이라고 생각한다. 
```{r warning=FALSE}
ggplot(data=trips, aes(x=week, fill= month_text)) +
  geom_histogram(alpha=.9) + theme_fivethirtyeight() + ggtitle("Ride Frequency by Month of Year") + 
  facet_grid(usertype~age_bin) + scale_fill_viridis_d()

ggplot(data=trips, aes(x=week, fill= age_bin)) +
  geom_histogram(alpha=.9,aes(y=..density..)) + theme_fivethirtyeight() + ggtitle("Ride Distribution by Week of Year") + 
  geom_density(alpha=0,color=rgb(1,0,0,.4)) + 
  facet_grid(usertype~age_bin) + scale_fill_viridis_d()
```


<hr>
##### 평일과 주말의 차이를 알기 위하여 start_time과 end_time이 결측치인 데이터를 제거하였다. 자전거를 이용한 시간(단위는 분)의 중간값은 10.183, Q3값은 16로 큰 차이가 없다. 하지만 Max 값이 1410으로 oulier가 존재함을 알 수 있으므로 x의 볌위를 0부터 50으로 조정하여 평일, 주말간 이용시간의 분포 차이를 시각화해보았다. 전체적으로 주말보다 평일에 자전거를 짧은 시간동안 탔다. 평일,주말 모두 20살 이하의 사람들이 오랜 시간 이용했고, 주말에는 특이하게 60대 이상이 오래 이용하였다.  
```{r warning=FALSE}
trips <- na.omit(trips)
summary(trips$minutes)

ggplot(trips  %>% droplevels(),
       aes(x=minutes, fill= age_bin)) + xlim(c(0,50))+
  geom_density(alpha=.4) +
  labs(fill="",title="Trip duration (minutes)") + 
  theme_fivethirtyeight()  + facet_grid(usertype~start_day_type) + 
  scale_fill_viridis_d(option="A") + 
  theme(strip.background = element_rect(fill = "#FFFFFF")) 
```


<hr>
##### 시간시간, 끝시간 분포를 남녀별로 나눠 이용 차이를 자세히 알아보았다. 앞에서 자전거를 이용한 시간의 분포에서 보았듯이 시작 시간과 끝난 시간의 차이가 작으므로 시작시간 분포와 끝시간 분포가 거의 같았다. 평일에는 오전 8시, 오후 6시 전후로 사용량이 압도적으로 많았다. 그 중에서도 20-60대가 빈도가 높으므로 평일에는 출퇴근 시간에 사용량이 급증한다고 생각할 수 있었다. 주말에는 오전 8시부터 꾸준히 증가하여 오후 8시까지 지속됨을 알 수 있다. 거의 모든 연령대에서는 개형이 비슷하지만 20대 이하에서는 조금 다른 경향이 보였다. 여자는 오전 8시, 오후6시에 남자보다 더 많이 이용하였다. 이는 등하교를 할 때, 여자가 더 많이 자전거를 탄다고 생각할 수 있다.    
```{r warning=FALSE}

# Start Times Density Plot
ggplot(trips  %>% droplevels(),
       aes(x=mm, fill= age_bin)) +
  geom_density(alpha=.6) +
  scale_x_continuous(labels = c("5am","8am","1:30pm","5pm","8pm"),
                     breaks = c(300,480,750,1020,1200)) + 
  labs(fill="",title="2017 Q3-Q4, Start Times") + 
  theme_fivethirtyeight()  + facet_grid(gender~start_day_type) + 
  scale_fill_viridis_d(option="C") + 
  theme(strip.background = element_rect(fill = "#FFFFFF")) 

# End Times Density Plot
ggplot(trips  %>% droplevels(),
       aes(x=mm2, fill= age_bin)) +
  geom_density(alpha=.6) +
  scale_x_continuous(labels = c("5am","8am","1:30pm","5pm","8pm"),
                     breaks = c(300,480,750,1020,1200)) + 
  labs(fill="",title="2017 Q3-Q4, End Times") + 
  theme_fivethirtyeight()  + facet_grid(gender~start_day_type) + 
  scale_fill_viridis_d(option="B") + 
  theme(strip.background = element_rect(fill = "#FFFFFF"))
```

